臺灣臺中地方法院民事判決　九十三年度建字第六號
　　原　　　告　　丁○○○○○.
　　訴訟代理人　　林邦賢　律師
　　複　代理人　　林根煌　律師
　　被　　　告　　甲○○○○
　　法定代理人　　乙○○
　　訴訟代理人　　丙○○
右當事人間給付工程款等事件，本院於中華民國九十四年五月十九日言詞辯論終結，
判決如左：
    主    文
被告應給付原告新臺幣貳佰伍拾萬壹仟貳佰零玖元。
原告其餘之訴駁回。
訴訟費用由被告負擔百分之八十三點三七，餘由原告負擔。
原告假執行之聲請駁回。
    事實及理由
壹、原告主張：
一、原告於民國 (下同)八十二年十二月二十日承攬被告定作之廟宇興建工程，惟於
    完工後，被告對於工程尾款及追加工程款拒不給付，因此原告聲請臺中市東區調
    解委員會調解，並於九十二年一月二十七日調解成立，經臺灣臺中地方法院九十
    二年度核字第五三二號調解事件核定，其調解成立內容第六條載明：「全部工程
    完工三至七日內驗收後給付追加工程款新臺幣二十九萬六千元及新增鐵筋價款。
    」，第七條載明「尾款新臺幣三百萬元整，於驗收後由對造人開具二年內 (即九
    十四年五月三十日前)之支票給付付清。」，被告於調解當時並承諾簽發發票日
    為九十二年十二月三十日、九十三年八月三十日及九十四年四月三十日，面額各
    新臺幣 (下同)一百萬元之支票三張交付原告，上開廟宇興建工程業已完工，被
    告亦認定上開興建工程已全部完工，並無瑕疵，被告復於九十二年八月二十一日
    使用該廟宇供辦理普渡儀式，且被告已於九十二年九月八日將追加工程款二十九
    萬六千元及新增鐵筋價款三萬零六百元給付原告，足見上開廟宇興建工程業經被
    告驗收無訛。
二、原告承攬被告定作之廟宇興建工程，其工程之內容僅限於粗胚部分 (即結構體部
    分)，此有被告所提出之工程估價單第二頁備註第三項載明「廟為粗胚」等文字
    可證，原告早已完成廟宇之結構體 (粗胚)，且為被告所承認，此有被告於九十
    二年八月十五日臺中進化路郵局第一九０號存證信函載明可稽，原告於完成結構
    體後，臺中市政府亦已核發建物使用執照，被告主張原告未粉刷該粗胚之灌漿表
    面，顯無理由。且原告對於所承攬之廟宇興建工程均按圖施工，並經臺中市政府
    核對與設計圖相符後，始發給使用執照，被告主張原告未按圖施工，並無理由。
    又原告所承攬之上開廟宇工程並無扶手、欄杆、琉璃瓦部分之工程項目，有工程
    合約分期付款內容及工程估價單可證，至被告所提出之透視圖並非施工圖，因此
    該透視圖不能作為兩造工程合約之依據，被告主張通往二樓樓梯之扶手及二樓平
    臺之欄杆、廟宇屋頂及鐘鼓樓琉璃瓦未施作，並非可採。至原告所承攬上開廟宇
    興建工程之辦公室粉刷工作，於八十三年十一月即已完成，其面積為三千八百九
    十一點一八平方公尺，因房屋重新修改，一、二樓整面牆壁打掉，並於八十四年
    六月間將該粉光之牆壁修改完成，被告當時主任委員巫慶龍亦於八十四年七月十
    八日就該辦公室及廚房驗收通過，迄至本件起訴已使用九年之久，臺灣省建築師
    公會於九十三年八月間就牆壁粉光部分為鑑定時，僅能就現存部分計算數量，其
    所計算之粉光面積一千七百七十七點一三平方公尺，並不能採為原告當初粉光牆
    壁面積之依據。又臺灣省建築師公會臺中市辦事處鑑定結果所載「本廟及本廟二
    樓露臺新舊接縫處漏水，其修補費用為七千八百五十四元，本廟之二樓露臺因尚
    未粉光完成或貼外飾材、施作洩水坡度及安裝排水孔道，更未施作防水處理，僅
    為粗胚狀況完成，依現況漏水機率頗大，若欲作防水處理，其工程費用為一十二
    萬九千八百四十四元。」等語，均屬粗胚成完後屬於粉刷工程之階段，原告早已
    完成粗胚工程，惟被告對於其後之粉刷工作拖延不做，不可歸責於原告。又上開
    鑑定結果所載「原設計圖說並無二樓樓梯門之式樣，以現有孔洞大小安裝鋁門，
    其工程費用為四千七百八十二元。」部分，查原設計圖並未設計辦公室之二樓通
    往平臺之開口，嗣因原告受被告要求，原告乃免費代為開啟通往平臺之門口，惟
    並未附贈該門扇，因此如欲施作該門扇，其費用應由被告自行負擔。
三、上開廟宇興建工程既已全部完工，被告應給付尾款三百萬元，但被告對於三百萬
    元之工程尾款遲不開具支票給原告，因此原告乃於九十二年十月十五日以臺中法
    院郵局第四七二六號存證信函催告被告於函到七日內簽發支票交付原告，惟被告
    仍置之不理，足見被告係以詐術使原告就尾款三百萬元部分同意由被告開具發票
    日為九十四年五月三十日之支票之意思表示，因此原告於九十二年十一月七日以
    臺中法院郵局第五一０九號存證信函通知被告撤銷上開調解成立內容第二項所載
    二年履行期間之意思表示，原告自得於九十四年五月三十日未屆至前，請求被告
    給付工程尾款三百萬元，及自起訴狀繕本送達被告之翌日 (即民國九十三年一月
    二十九日)起至清償日止按年息百分之五計算之遲延利息，縱撤銷上開調解成立
    內容第二項所載二年履行期間之意思表示不生效，被告對於上開三百萬元之工程
    尾款，亦應於九十四年五月三十日給付。
四、綜上所述，原告先位聲明：(一)、被告應給付原告三百萬元，及自民國九十四年一
    月二十九日起至清償日止，按年息百分之五計算之利息。(二)、訴訟費用由被告負
    擔。(三)、原告願供擔保請准宣告假執行，並備位聲明：(一)、被告應給付原告三百
    萬元，及自民國九十四年一月二十九日起至清償日止，按年息百分之五計算之利
    息。(二)、訴訟費用由被告負擔。
貳、被告抗辯：
一、原告承攬被告所定作之廟宇興建工程並未完工，原告履次請求被告給付工程尾款
    ，經被告拒絕。嗣兩造於九十二年一月二十七日經臺中市東區調解委員會調解成
    立，其調解成立內容第七條載明尾款三百萬元應於驗收完畢後由被告開具二年內
    之支票給付原告，惟上開廟宇興建工程尚未完工，至今尚未驗收，且調解成立內
    容第八項載明原告應按圖施工，並接受被告之監工，如被告有意見，應由指定之
    監工人員與原告協商，但原告並未按圖施工。
二、原告所承攬之廟宇建工程，有下列未完工事項：
(一)、廟宇屋頂及鐘鼓樓屋頂琉璃瓦未施工。
(二)、往二樓(鐘樓 )樓梯未完工，扶手亦未施作。
(三)、往二樓(鼓樓 )樓梯未完工，扶手亦未施作。
(四)、主樓未完工，鋼筋裸露、粗糙掩飾、箍筋被覆面不足。
(五)、樓梯碎石嚴重裸露、灌漿不足、未加補強。
(六)、樑柱粗糙掩飾完工，疑為灌漿不足。
(七)、樑柱粗糙掩飾完工，箍筋被覆不足。
(八)、樑柱粗糙掩飾完工，有安全顧慮。
(九)、樓梯碎石裸露，未完工，有安全顧慮。
(十)、主樑柱鋼筋外露，未予補強。
(十一)、樑柱外表，水泥補強不完整。
(十二)、二樓平臺四方無欄杆，安全無保障。
(十三)、二樓平臺龜裂，逢雨漏水。
(十四)、天花板板模未拆盡。
(十五)、橫樑板模未拆盡。
(十六)、原告所承攬工程，尚未全部粉刷完畢，依工程估價單第十四項所載，一比三水泥
    粉光，其面積為三千八百九十一平方公尺，除部分已粉刷，已另行給付粉光工程
    款五十七八萬八千四百三十元外，其餘未粉光部分，應實際丈量其面積，全部予
    以粉刷後，粉刷工程方全部完成。
(十七)、尚未向電力及自來水公司申請用水及用電，工程尚未完峻。
三、綜上所述，上開廟宇興建工程並未完工，且有上述之重大瑕疵，因本件興建工程
    施工期間長達十年，被告舉行廟會，自當在未完成之建物內舉行，不能謂在建物
    內舉行廟會，即認為工程已驗收。至調解成立內容第六項所稱之工程係指新增工
    程，此有調解成立內容第六項後段所載金額與調解成立內容第一項、第二項所載
    金額相同等情可知，故調解成立內容第六項工程驗收之效力並不及於調解成立內
    容第七項所載之工程付款事項，原告原得向被告請領之工程款，應扣除有瑕疵部
    分之工程款後，其餘額方為被告應給付與原告之款項。
參、兩造所不爭執之事項：
一、琉璃瓦部分並未在估價單列出，但是在透視圖有琉璃瓦之形貌。
二、被告所提出之工程圖係出自於原告。
三、兩造成立契約前，原告有交付被告所提出之工程圖及估價單。
四、依照兩造原來之約定，粉刷之面積為三二００平方公尺。
五、被告廟宇的興建工程有經過多次的修改。
六、本件工程款係本院九十二年度核字第五三二號調解書第七項所列之款項。
七、除上開調解書第七項所列之款項外，其餘各款所列之款項，被告均業已給付原告
    。
八、上開調解書第一、二、四、五、九項之工程已完成，有無瑕疵已由本院囑託臺灣
    省建築師公會完成鑑定。
九、上開調解書第七項並無既判力，但有契約之效力。
肆、得心證之理由：
一、兩造有關上開廟宇興建工程之工程款爭執，前曾成立調解，經本院九十二年度字
    第五三二號調解事件核定在案，經本院調取本院九十二年度核字第五三二號民事
    卷宗後核明無訛，堪信屬實。上開調解事件，其調解成立內容第七項雖載明：「
    尾款新臺幣三百萬元整，於驗收後由對造人開具二年內 (即九十四年五月三十日
    前)之支票給付付清。」等文字，惟原告所承攬之工程是否完成及合於驗收標準
    ，無法遽行斷定，須俟法院審理後始能認定，因此上開調解成立內容第七項標的
    之私法上權利義務關係，並未因上開調解而確定，最高法院七十八年度臺上字第
    二二一三號民事裁判意旨亦揭示：「查調解書訂明：上訴人如逾期未完工，則須
    按日給付違約金五千元於被上訴人。憑此記載，既不能證明上訴人確有違約，是
    上訴人應否給付違約金於被上訴人，尚難遽行斷定。鄉鎮市調解條例第二十四條
    第二項雖規定，經法院核定之民事調解與民事確定判決有同一效力，然亦以依調
    解書之記載足以確定債務人之給付標的而適於強制執行者，始得為執行名義。被
    上訴人憑上開調解書為執行名義，聲請強制執行，自有未合。」等意旨，可資參
    照(參照最高法院民刑事裁判選輯第十卷四期第五四０頁)，上開解事件，其調解
    成立內容第七項應無與確定判決同一之效力，而上開調解書第七項並無既判力，
    亦已如兩造所不爭執之事項第九項所述，因此原告請求被告給付上開廟宇興建工
    程尾款三百萬元，提起本件之訴，其訴訟標的應非確定判決效力所及，合先敘明
    。
二、被告抗辯上開廟宇興建工程未完工，且有瑕疵，經本院囑請臺灣省建築師公會臺
    中市辦事處鑑定，並由兩造協調待鑑定事項後，其鑑定結果，上開廟宇工程有如
    下之瑕疵事項：
(一)、地下室新舊接縫滲水，其修補費用為七千九百五十八元。
(二)、本廟及本廟二樓露臺新舊接縫處漏水，其修補費用為七千八百五十四元。本廟之
    二樓露臺因尚未粉光完成或貼外飾材、施作洩水坡度及安裝排水孔道，更未施作
    防水處理，僅為粗胚狀況完成，依現況漏水機率頗大，若欲作防水處理，其工程
    費用為一十二萬九千八百四十四元，合計為一十三萬七千六百九十八元。
(三)、廟屋頂未依透視圖之屋頂型式施作琉璃瓦，樓梯、樓板之欄杆亦未施作，其琉璃
    瓦施作費用為一百四十七萬八千九百九十二元，樓梯、樓板之欄杆施作費用為六
    萬八千四百五十元，合計為一百五十四萬七千四百四十二元。
(四)、原設計圖說並無二樓樓梯門之式樣，以現有孔洞大小安裝鋁門，其工程費用為四
    千七百八十二元。
(五)、依現況平面配置及樓層高度，其粉刷數量為一千七百七十七點一三平方公尺。
    以上鑑定結果，有臺灣省建築師公會臺中市辦事處鑑定報告可按，足認屬實。
三、原告所承攬之上開廟宇興建工程，既有上開瑕疵，且其修補費用已如前述，被告
    是否得行使不完全給付之債務不履行之損害賠償請求權，並非無爭執之餘地，尚
    難以被告未按上開調解成立內容第七項所載：「尾款新臺幣三百萬元整，於驗收
    後由對造人開具二年內 (即九十四年五月三十日前)之支票給付付清。」之內容
    履行，即係對於原告施用詐術，原告主張得撤銷上開調解成立內容第七項所載：
    「尾款新臺幣三百萬元整，於驗收後由對造人開具二年內 (即九十四年五月三十
    日前)之支票給付付清。」有關二年履行期間部分之意思表示，尚非可採。上開
    調解成立內容第七項所載：「尾款新臺幣三百萬元整，於驗收後由對造人開具二
    年內 (即九十四年五月三十日前)之支票給付付清。」之兩造合意，仍屬有效。
    從而，原告以上開調解成立內容第七項所載二年履行期限之合意已撤銷為前提所
    形成之請求權，據以求為判決如原告先位訴之聲明，即無理由，應予駁回。原告
    前開請求，既無理由，其假執行之聲請已失所依據，亦應予駁回。
四、兩造既於九十二年一月二十七日成立上開調解，復於調解成立內容第七項載明：
    「尾款新臺幣三百萬元整，於驗收後由對造人開具二年內 (即九十四年五月三十
    日前)之支票給付付清。」之內容，足見兩造在上開調解事件所成立之合意，係
    須另行驗收，故原告主張被告前主任委員巫慶龍於八十四年七月十八日就該辦公
    室及廚房驗收通過等語，尚不能作為上開廟宇全部工程業已完工並合於驗收標準
    之論據。
五、原告又略以：上開調解成立內容第六條載明：「全部工程完工三至七日內驗收後
    給付追加工程款新臺幣二十九萬六千元及新增鐵筋價款。」，第七條載明「尾款
    新臺幣三百萬元整，於驗收後由對造人開具二年內 (即九十四年五月三十日前)
    之支票給付付清。」，且被告已於九十二年九月八日將追加工程款新臺幣二十九
    萬六千元及新增鐵筋價款三萬零六百元給付原告等語，資為上開調解成立內容第
    七項所載之「驗收」業已完畢之依據。惟查上開調解成立內容第六項所載之工程
    款僅三十二萬六千六百元，其金額遠低於調解成立內容第七項所載之工程款三百
    萬元，被告給付調解成立內容第六項所載之款項時，其程序未必慎重而周延，即
    使被告給付此部分之三十二萬六千六百元，亦不能認為被告亦已將原告所施作之
    全部工程均予以驗收通過。驗收通過為原告請領工程款之權利發生要件，屬於有
    利於原告之事項，被告在其他工程項目給付該部分工程款，僅係在其他項目不爭
    執驗收通過之要件而已，被告在調解成立內容第七項所載之工程項目既對於工程
    是否驗收通過之事實有所爭執，原告仍應對此有利之事項負舉證責任，原告就此
    並未能舉證以證明驗收通過之事實，尚難以被告在調解成立內容第六項所載價額
    三十二萬六千六百元之工程項目已付款為由，即當然認調解成立內容第七項所載
    之工程項目亦已完成驗收。至於被告於九十二年八月十五日臺中進化路郵局第一
    九０號存證信函係載明「現在工程僅進行至粗胚，連粉光都沒有．．．．何況工
    程尚有多處缺失．．．．，請臺端在原訂之期內完工驗收．．．．」等語，亦不
    能執為原告所承攬工程業已驗收通過之依據。
六、上開廟宇興建工程，經鑑定結果，有上開瑕疵，已如前述，原告就上開瑕疵，應
    否負責？茲分述如下：
(一)、地下室新舊接縫滲水，其修補費用為七千九百五十八元部分：
    就此部分，原告主張屬粗胚完成後屬於粉刷工程之階段，原告早已完成粗胚工程
    ，惟被告對於其後之粉刷工作拖延不做，不可歸責於原告等語。經查原告所承攬
    被告之廟宇興建工程，原告依約所應完成之廟宇固為「粗胚」，此有卷附工程估
    價單可稽，惟上開有關「粗胚」型式之約定僅為原則之約定，如未必屬於「粗胚
    」之範圍，但已列入其他工程項目並加以估列工程價額之事項，依兩造之意思，
    應為原告所應施作之項目，上開工程估價單上既列有屋頂ＰＵ防水層、外牆貼方
    塊磚、防水粉光、水泥漆等工程項目，可見上開廟宇之防水之功能，應屬原告所
    應施作之事項，原告對於此部分之修補事項，自應負責。
(二)、本廟及本廟二樓露臺新舊接縫處漏水，其修補費用為七千八百五十四元，本廟之
    二樓露臺因尚未粉光完成或貼外飾材、施作洩水坡度及安裝排水孔道，更未施作
    防水處理，僅為粗胚狀況完成，依現況漏水機率頗大，若欲作防水處理，其工程
    費用為一十二萬九千八百四十四元，合計為一十三萬七千六百九十八元部分：
    原告就此部分之主張，同前開(一)所述，本院參照上開說明，且工程估價單有就「
    抽排水工程」之項目等情，認為原告應負責此部分之修補事項。
(三)、廟屋頂未依透視圖之屋頂型式施作琉璃瓦，樓梯、樓板之欄杆亦未施作，其琉璃
    瓦施作費用為一百四十七萬八千九百九十二元，樓梯、樓板之欄杆施作費用為六
    萬八千四百五十元，合計為一百五十四萬七千四百四十二元部分：
    就此部分，原告主張其所承攬之上開廟宇工程並無扶手、欄杆、琉璃瓦部分之工
    程項目，有工程合約分期付款內容及工程估價單可證，至被告所提出之透視圖並
    非施工圖，因此該透視圖不能作為兩造工程合約之依據等語。經查原告依約所應
    完成之廟宇為「粗胚」，已如前述，而琉璃瓦應屬外部修飾之項目，並非廟宇「
    粗胚」之範圍，被告所提出之透視圖繪明上開廟宇工程有琉璃瓦式樣，鑑定報告
    內附之原設計圖說 (參見鑑定報告第二十七頁)亦標明「屋頂面舖琉璃瓦」字樣
    ，雖可供參考，惟與工程估價單上所載「粗胚」之明示顯然有別，琉璃瓦工程項
    目亦未在工程估價單列入其他工程項目並加以估列工程價額，依工程估價單所載
    ，樓梯磨石子之工程價額三萬零五百元，尚在工程估價單列為工程項目，琉璃瓦
    之施作費用為一百四十七萬八千九百九十二元，若為原告應履行之工程項目，應
    無未列入工程估價事項之理，況同屬修飾外觀作用之「外牆貼方塊磚」部分亦列
    入工程項目並提列一百二十一萬二千二百元價額，而「琉璃瓦」部分並未在工程
    估價單列入工程項目，可見琉璃瓦之項目應非原告原應施作之範圍。至於上開調
    解成立內容第七項雖載明原告應按圖施工等語，應係指在原告承攬施作之範圍內
    之事項，原告應按設計圖說內容施工而言，並非表示施工之項目應僅以圖面為準
    ，而不得參酌其他事項 (如工程估價單所載)。原告主張其不必負擔琉璃瓦部分
    之修補費用，應屬可信。次查上開廟宇工程中，樓梯、樓板之欄杆，為在鑑定報
    告內附原設計圖說 (參見鑑定報告第二十四頁)標明之項目，且廟宇欄杆本屬廟
    宇建物正常使用所應設置之工作物項目，如無欄杆設置，無法完全防護進入廟宇
    者墜落之危險，其安全性顯不足，該欄杆設置與屬於外觀修飾之工程項目，應屬
    有別，欄杆之設置既與一般外觀修飾之工程項目既有區別，列為「粗胚」之範圍
    ，並無不合。故原告對於欄杆部分之修補事項，自應負責。
(四)、原設計圖說並無二樓樓梯門之式樣，以現有孔洞大小安裝鋁門，其工程費用為四
    千七百八十二元：
    此部分難認係原告原承攬之事項，原告主張其不必負責，應屬可採。
(五)、依現況平面配置及樓層高度，其粉刷數量為一千七百七十七點一三平方公尺部分
    ：
    此部分，原告主張其承攬上開廟宇興建工程之辦公室粉刷工作，於八十三年十一
    月即已完成，其面積為三千八百九十一點一八平方公尺，因房屋重新修改，一、
    二樓整面牆壁打掉，並於八十四年六月間將該粉光之牆壁修改完成，被告當時主
    任委員巫慶龍亦於八十四年七月十八日就該辦公室及廚房驗收通過，迄至本件起
    訴已使用九年之久，臺灣省建築師公會於九十三年八月間就牆壁粉光部分為鑑定
    時，僅能就現存部分計算數量，其所計算之粉光面積一千七百七十七點一三平方
    公尺，並不能採為原告當初粉光牆壁面積之依據等語。經查原告主張被告前主任
    委員巫慶龍於八十四年七月十八日就該辦公室及廚房驗收通過等語，尚不能作為
    上開廟宇全部工程業已完工之論據，已如前述第四項所述。又被告廟宇的興建工
    程有經過多次的修改，已如兩造所不爭執之事項第五項所述，且其平面格局與原
    設計圖說有些許不一，復為鑑定報告第七頁所載明，本院審酌上情，認為原告主
    張：因房屋重新修改，一、二樓整面牆壁打掉，並於八十四年六月間將該粉光之
    牆壁修改完成等語，應可信為真實。惟辦公室建物之平面格局與原設計圖說僅有
    些許不一，應無大幅度修改，且一般將建物部分敲毀重作，多係就內牆部分，而
    就外牆及梯間、柱體、地坪、平頂部分，則較無敲毀重作之必要，本件原告並未
    能舉證以證明其原施作粉光之具體面積如何，本院衡之常情，認為以扣除梯間、
    柱體部分後之目前辦公室建物一、二樓內牆之粉光面積計算原告因原有施作而被
    敲毀之粉光面積，較為公允，而按上開方式計算結果，原告在辦公室建物已經粉
    光而被敲掉部分之粉光面積為五百三十三點二三平方公尺，連同目前建物粉光之
    面積一千七百七十七點一三平方公尺，共為二千三百一十點三六平方公尺，而依
    照兩造原來之約定，粉刷之面積為三千二百平方公尺，已如兩造所不爭執之事項
    第四項所述，原告所施作之粉光面積不足八百八十九點六四平方公尺，按卷附工
    程估價單所載每平方公尺粉光單價為三百二十元之單價計算，原告此部分未為完
    全給付之工程價額為二十八萬四千六百八十五元 (元以下之單位依四捨五入法算
    至元之單位為止)。
    綜上所述，原告就其承攬上開廟宇之興建工程未對被告為完全之給付，其未施作
    及修補之工程價額合計為四十九萬八千七百九十一元。
七、按「因契約互負債務者，於他方當事人未為對待給付前，得拒絕自己之給付。但
    自己有先為給付之義務者，不在此限。他方當事人已為部分之給付時，依其情形
    ，如拒絕自己之給付有違背誠實及信用方法者，不得拒絕自己之給付。」，民法
    第二百六十四條定有明文。被告以原告所承攬之工程有上開瑕疵而拒絕給付工程
    款，固非無據，惟被告本應給付與原告之工程尾款達三百萬元，而原告未施作及
    修補之工程價額合計僅為四十九萬八千七百九十一元，且原告未施作及修補之工
    程部分亦得以扣除相當價額方式解決兩造之權利義務，如被告拒絕給付其餘已施
    作而不必修補部分之工程款，顯有違背誠實及信用方法者，被告應不得拒絕自己
    之給付，被告於言詞辯論時亦曾陳明：原告原得向被告請領之工程款，應扣除有
    瑕疵部分之工程款後，其餘額方為被告應給付與原告之款項等語，本院因認除原
    告未施作及修補之工程價額合計僅為四十九萬八千七百九十一元外，被告就其餘
    二百五十萬一千二百零九元工程款，仍有依上開調解成立內容第七項所載內容，
    於九十四年五月三十日給付與原告之義務。從而，原告本於上開調解成立內容第
    七項所載之法律關係，求為判決如原告備位訴之聲明，其中如主文第一項所示之
    部分，核屬正當，應予准許，逾此範圍，係無理由，應予駁回。
八、因兩造其餘攻擊或防禦方法，核與判決結果無關，故不另為贅述，併此敘明。
九、原告就備位之聲明，並未聲明願供擔保請准宣告假執行，爰不為假執行之宣告。
十、據上論結，本件原告之訴一部為有理由，一部為無理由，應依民事訴訟法、第七
    十九條，判決如主文。
中　　　華　　　民　　　國　　九十四　　年　　　六　　　月　　　二　　　日
                                    臺灣臺中地方法院民事第三庭
~B法　　　官　羅永安
右正本證明與原本無異。
如不服本判決，應於送達後二十日內向本院提出上訴狀( 須附繕本 ) 。
中　　　華　　　民　　　國　　九十四　　年　　　六　　　月　　　二　　　日
~B法院書記官　吳美鳳
